【裁判字號】    98,易,533
【裁判日期】    980626
【裁判案由】    竊盜
【裁判全文】
臺灣高雄地方法院刑事判決               98年度易字第533號
公  訴  人  臺灣高雄地方法院檢察署檢察官
被      告  丙○○
                    現於臺灣高雄看守所羈押中
上列被告因竊盜案件，經檢察官提起公訴（98年度偵字第9400號
），本院改行簡式審判程序，判決如下：
    主  文
丙○○犯附表一所示竊盜罪，均累犯，各處如附表一所示之刑，
如易科罰金，均以新臺幣壹仟元折算壹日，扣案之機車鑰匙壹串
依附表一「應沒收物」欄所示之方式沒收之。應執行有期徒刑壹
年拾月，如易科罰金，以新臺幣壹仟元折算壹日，扣案之機車鑰
匙壹串沒收之。
    事  實
一、丙○○前因侵占案件，經本院以94年度簡字第1818號判處有
    期徒刑3 月，於94年8 月12日易科罰金執行完畢。詎其仍不
    知悔改，因其失業而缺錢花用，不思尋找正當工作謀生，而
    分別意圖為自己不法之所有，於附表二所示之時間、地點，
    以附表二所示之方式，竊取附表二所示之財物得手，並旋將
    竊得之現金花用，竊得有價值之財物則變賣換取現金花用；
    另又分別意圖為自己不法之所有，於附表二編號所示之時間
    、地點，持自己所有之機車鑰匙1 串，以附表二所示之方式
    ，竊取附表二所示之機車得手，並供自己代步之用。嗣於98
    年3 月22日中午12時30分許，丙○○其先前所竊得車牌號碼
    CP7-788 號重型機車（如附表二編號7 所示事實）行經高雄
    市三民區○○○街與錦州街口時為警攔查，經員警查詢該車
    車號，發現丙○○騎乘之前揭機車為贓車，乃當場予以逮捕
    ，並於該車車上扣得丙○○所有用以竊取他人機車之機車鑰
    匙1 串，及附表二編號9 至12所示卯○○、丁○○、子○○
    、辰○○等人所有之財物。嗣丙○○於當日警詢時，主動向
    員警坦承另涉及其他竊盜犯行，且表明並不逃避接受裁判之
    意，而自願帶同員警返回其位於高雄縣鳳山市○○街○段44
    號之住處搜索，並帶同員警至其先前丟棄竊得機車或被害人
    財物之地點搜索，及前往派出所調閱機車失竊報案資料後，
    使員警因而另查獲其所犯附表二編號1 、2 、3 、4 、5 、
    6 、8 所示竊盜犯行。
二、案經高雄市政府警察局左營分局報請臺灣高雄地方法院檢察
    署檢察官偵查起訴。
    理  由
一、本案被告丙○○所犯係死刑、無期徒刑、最輕本刑為3 年以
    上有期徒刑以外之罪，其於準備程式中就被訴事實為有罪之
    陳述，經法官告知簡式審判程式之旨，並聽取公訴人及被告
    之意見後，經本院依刑事訴訟法第273 條之1 第1 項之規定
    ，裁定由受命法官獨任進行簡式審判程式。又本案卷內之物
    證、書證等證據，依同法第273 條之2 規定，不受第159 條
    第1 項關於傳聞法則規定之限制，依法均有證據能力，合先
    敘明。
二、訊據被告對上揭犯罪事實均坦承不諱，又查：
  (一)被害人巳○○所有之機車於前揭時地遭人竊取等情，業經被
    害人巳○○於警詢及偵訊中證述屬實（見警卷第25至29頁，
    偵卷第42頁），復有屏東縣政府警察局車輛協尋電腦輸入單
    、高雄市政府警察局車輛尋獲電腦輸入單各1 份在卷可資佐
    證（見警卷第30、31頁）。
  (二)被害人壬○○○所有之機車於前揭時地遭人竊取等情，業經
    被害人壬○○○之兒子癸○○於警詢及偵訊中證述屬實（見
    警卷第36、37頁，偵卷第42頁），復有贓物認領保管單、高
    雄市政府警察局車輛協尋電腦輸入單、臺南縣警察局車輛尋
    獲電腦輸入單各1 份在卷可資佐證（見警卷第38至42頁）。
  (三)被害人丑○○所有之機車於前揭時地遭人竊取等情，業經被
    害人丑○○於警詢中證述屬實（見警卷第46、47頁），復有
    贓物認領保管單、高雄縣政府警察局車輛尋獲電腦輸入單各
    1 份在卷可資佐證（見警卷第48、49頁）。
  (四)被害人戊○○所有之背包於前揭時地遭人竊取等情，業經被
    害人戊○○於警詢中證述屬實（見警卷第52至54頁），復有
    贓物認領保管單1 份在卷可資佐證（見警卷第55頁）。
  (五)被害人辛○○所有之背包於前揭時地遭人竊取等情，業經被
    害人辛○○於警詢及偵訊中證述屬實（見警卷第58至59頁，
    偵卷第49頁），復有贓物認領保管單1 份在卷可資佐證（見
    警卷第60頁）。
  (六)被害人庚○○所有之機車於前揭時地遭人竊取等情，業經被
    害人庚○○於警詢中證述屬實（見警卷第13、14頁），復有
    贓物認領保管單、高雄縣政府警察局車輛協尋電腦輸入單、
    屏東縣政府警察局車輛尋獲電腦輸入單各1 份在卷可資佐證
    （見警卷第15至17頁）。
  (七)被害人寅○○所有之機車於前揭時地遭人竊取等情，業經被
    害人寅○○於警詢中證述屬實（見警卷第20、21頁），復有
    贓物認領保管單1 份在卷可資佐證（見警卷第22頁），又被
    告被查獲時騎乘被害人寅○○所有之前揭機車一節，復有高
    雄市政府警察局左營分局扣押筆錄、扣押物品目錄表可證（
    見警卷第91至93頁）。
  (八)被害人己○○所有之財物於前揭時地遭人竊取等情，業經被
    害人己○○於警詢中證述屬實（見警卷第62至64頁），復有
    贓物認領保管單在卷可資佐證（見警卷第65頁）。
  (九)被害人卯○○所有之財物於前揭時地遭人竊取等情，業經被
    害人卯○○於警詢中證述屬實（見偵卷第36至38頁），復有
    扣案物品照片、贓物認領保管單在卷可資佐證（見偵卷第39
    、40頁）。
  (十)被害人丁○○所有之財物於前揭時地遭人竊取等情，業經被
    害人丁○○於警詢中證述屬實（見警卷第78、79頁），復有
    扣案物品照片、贓物認領保管單在卷可資佐證（見警卷第80
    、81頁）。
  (十一)被害人子○○所有之財物於前揭時地遭人竊取等情，業經被
    害人子○○於警詢中證述屬實（見警卷第67至69頁），復有
    贓物認領保管單在卷可資佐證（見警卷第70頁）。
  (十二)被害人辰○○所有之財物於前揭時地遭人竊取等情，業經被
    害人辰○○於警詢及偵訊中證述屬實（見警卷第71至73、75
    、76頁，偵卷第55頁），復有贓物認領保管單在卷可資佐證
    （見警卷第74頁）。
  (十三)綜上，足認被告前揭自白與事實相符，自得為認定被告犯罪
    之依據。是以，本案事證明確，被告犯行已經證明，應予依
    法論科。
三、論罪科刑部分：
  (一)核被告所為附表二所示之犯行，均係犯刑法第320 條第1 項
    之竊盜罪。又被告因侵占案件，經本院以94年度簡字第1818
    號判處有期徒刑3 月，於94年8 月12日易科罰金執行完畢一
    節，有臺灣高等法院被告前案紀錄表1 紙在卷可稽，其於上
    開有期徒刑執行完畢後5 年內，故意再犯本案有期徒刑以上
    之上開12罪，均為累犯，均應依刑法第47條第1 項之規定加
    重其刑。
  (二)本院為查明員警破獲被告所犯全部犯行之經過，依職權傳訊
    證人即員警乙○○，證人乙○○證稱：本案是其同事吳駿傑
    查獲，之後即以電話聯絡其到場支援，其到場後以警車將被
    告載回警局，再由其詢問被告等語，又經本院訊以：「帶被
    告回住處搜索，是否係因被告自己承認犯有另案，而有相關
    被害人之物證置於家中？」，證稱：「我們有問被告尚有無
    涉及其他竊案，被告坦承說有，我有問被告家裡有無被害人
    的東西，被告也說有，另外被告也有帶我們去他丟棄被害人
    的物品之處。」，又本院再提示本案起訴書之附表，訊以：
    「起訴書之附表編號1、2、3 、5 、6 號分別於高雄、臺南
    、屏東等地所示之贓物，是否均為被告帶你們去找被害人的
    物品？」，答稱：「是的，都是被告在查獲當天帶我們去找
    的，但有些機車，到被告所指丟棄物品之處所，於到達該處
    所時就找不到了，但因為被告有記得車子的外型或有記得車
    子的車牌號碼後的數字，所以此時就帶被告轄區派出所，查
    詢被告所提供的資料，發現這些機車已先被轄區派出所找到
    了，且被告也有承認這些車子都是他偷的。」等語（見本院
    卷第53、54頁）；又被告係於98年3 月22日為員警查獲被告
    騎乘之贓車及所竊得被害人所有之物品，因而查得其所犯附
    表二編號7 、9 至12所示犯行一節，亦為證人乙○○證述明
    確。據上，足堪認被告係先因騎乘贓車被警查獲，員警在被
    告身上及其騎乘之機車上扣得被害人所有之物品，因而先查
    知附表二編號7 、9 、10、11、12所示之犯罪事實，被告被
    捕後，又主動向員警坦承涉犯其他竊案，帶同員警回其住處
    搜索，因而查獲附表二編號4 、8 所示之犯罪事實，另再帶
    員警前往其丟棄被害人機車或物品之地點搜索，又查獲附表
    二編號1 、2 、3 、5 、6 所示之犯罪事實，顯見至被告主
    動坦承犯行為止，有偵查權限之公務員均不知情其涉犯上開
    附表二編號1 、2 、3 、4 、5 、6 、8 所示之竊盜案件，
    是被告乃於有偵查權限之公務員均不知其犯罪之前，向員警
    自首而表示自願接受裁判之意，是就被告所犯上開各罪，爰
    均依刑法第62條第1 項之規定，減輕其刑，並與前開累犯之
    加重事由先加重後減輕之。
  (三)爰審酌被告正值青壯之年，不思以正當職業謀生，竟隨意竊
    取他人財物，且被告從97年10月至98年3 月22日為警查獲為
    止，所犯竊盜犯行高達12次，顯見被告毫不知尊重他人財產
    權，本不宜輕縱，惟念及被告犯後坦承全部犯行，態度尚佳
    ，且被告所竊得機車均已經被害人領回，其他竊得之財物亦
    有部分由被害人領回等情，並考量被告生活狀況、智識程度
    、竊取財物之價值等一切情狀，分別量處主文所示之刑，並
    審酌被告學歷國中肄業，原為廚師，每月收入約3 萬多元，
    惟於被捕前已經失業約1 、2 年等情〔見被告警詢筆錄受詢
    問人基本資料欄（警卷第1 頁）、被告供述（本院卷第32頁
    ）〕，就上開宣告刑均諭知如主文所示之易科罰金折算標準
    以資懲警（刑法第41條第2 項固於94年2 月2 日修正公布，
    明定併合處罰之數罪，各罪宣告刑均得易科罰金，其應執行
    之刑逾6 月者，排除適用同條第1 項得易科罰金之規定，惟
    上開規定經司法院大法官第662 號解釋宣告違憲，不得再予
    適用，併此敘明）。又按刑法第51條數罪併罰定執行刑之立
    法方式，採限制加重原則，亦即非以累加方式定應執行刑，
    該條第5 款即明定：「宣告多數有期徒刑者，於各刑中之最
    長期以上，各刑合併之刑期以下，定其刑期。但不得逾30年
    」，而審酌被告犯附表二所示之竊盜犯行，係在97年10月至
    98 年3月22日間犯之，就竊取機車部分，均係以自備鑰匙啟
    動機車電門，就竊取其他財物部分，則均為利用被害人離開
    車外而未鎖車門之際竊取被害人留置於車內財物，其犯罪手
    法均大致相同，如以實質累加之方式定應執行刑，則處罰之
    刑度顯將超過其行為之不法內涵，而違反罪責原則，及考量
    因生命有限，刑罰對被告造成之痛苦程度，係隨刑度增加而
    生加乘效果，而非以等比方式增加，是則以隨罪數增加遞減
    其刑罰之方式，當足以評價被告行為之不法性之法理（即多
    數犯罪責任遞減原則），於有期徒刑4 月以上至3 年5 月以
    下範圍內，定被告應執行有期徒刑如主文所示，以資懲警。
  (四)扣案之機車鑰匙1 串（共3 把，如警卷第110 頁照片最右方
    所示），為被告所有供其犯附表二編號1 、2 、3 、6 、7
    犯行所示之物，且為被告所有，經被告陳述明確（見本院卷
    第55頁），爰分別於上開各犯罪之宣告刑項下宣告沒收（詳
    如附表一所示），及於所定應執行刑項宣告沒收之。至扣案
    之附有哆啦A 夢鑰匙圈之機車鑰匙，則為被告所竊得，為被
    害人所有（見本院卷第55頁），不予宣告沒收，其他扣案物
    品則均經發還被害人（如附表二備註欄所示），亦不予宣告
    沒收，附此敘明。
據上論斷，應依刑事訴訟法第299 條第1 項前段、第273 條之1
、第284 條第1 項，刑法第320 條第1 項、第47條、第62條、第
41條第1 項前段、第38條第1 項第2 款、第51條第5 款，刑法施
行法第1 條之1 ，判決如主文。
本案經檢察官甲○○到庭執行職務。
中    華    民    國    98    年    6     月    26    日
                  刑事第八庭    法  官  陳思帆
以上正本證明與原本無異。
如不服本判決，應於收受本判決後10日內向本院提出上訴書狀，
其未敘述上訴理由者，並得於提起上訴後10日內向本院補提理由
書狀（均須按他造當事人之人數附繕本）「切勿逕送上級法院」
。
中    華    民    國    98    年    6     月    26    日
                                書記官  李宗諺
附表一：
┌─┬────────┬────┬────────┬───┬────┐
│  │犯罪行為        │  罪名  │所犯法條        │宣告刑│應沒收物│
├─┼────────┼────┼────────┼───┼────┤
│1 │附表二編號1 （即│竊盜罪  │刑法第320條第1項│有期徒│機車鑰匙│
│  │起訴書附表編號1 │        │                │刑3 月│1串     │
│  │）              │        │                │      │        │
├─┼────────┼────┼────────┼───┼────┤
│2 │附表二編號2 （即│竊盜罪  │刑法第320條第1項│有期徒│機車鑰匙│
│  │起訴書附表編號2 │        │                │刑3 月│1串     │
│  │）              │        │                │      │        │
├─┼────────┼────┼────────┼───┼────┤
│3 │附表二編號3 （即│竊盜罪  │刑法第320條第1項│有期徒│機車鑰匙│
│  │起訴書附表編號3 │        │                │刑3 月│1串     │
│  │）              │        │                │      │        │
├─┼────────┼────┼────────┼───┼────┤
│4 │附表二編號4 （即│竊盜罪  │刑法第320條第1項│有期徒│無      │
│  │起訴書附表編號4 │        │                │刑3 月│        │
│  │）              │        │                │      │        │
├─┼────────┼────┼────────┼───┼────┤
│5 │附表二編號5 （即│竊盜罪  │刑法第320條第1項│有期徒│無      │
│  │起訴書附表一編號│        │                │刑3 月│        │
│  │5）             │        │                │      │        │
├─┼────────┼────┼────────┼───┼────┤
│6 │附表二編號6 （即│竊盜罪  │刑法第320條第1項│有期徒│機車鑰匙│
│  │起訴書附表編號6 │        │                │刑3 月│1串     │
│  │）              │        │                │      │        │
├─┼────────┼────┼────────┼───┼────┤
│7 │附表二編號7 （即│竊盜罪  │刑法第320條第1項│有期徒│機車鑰匙│
│  │起訴書附表編號7 │        │                │刑4 月│1串     │
│  │）              │        │                │      │        │
├─┼────────┼────┼────────┼───┼────┤
│8 │附表二編號8 （即│竊盜罪  │刑法第320條第1項│有期徒│無      │
│  │起訴書附表編號8 │        │                │刑3 月│        │
│  │）              │        │                │      │        │
├─┼────────┼────┼────────┼───┼────┤
│9 │附表二編號9 （即│竊盜罪  │刑法第320條第1項│有期徒│無      │
│  │起訴書附表編號9 │        │                │刑4 月│        │
│  │）              │        │                │      │        │
├─┼────────┼────┼────────┼───┼────┤
│10│附表編號10（即起│竊盜罪  │刑法第320條第1項│有期徒│無      │
│  │訴書附表編號10）│        │                │刑4 月│        │
├─┼────────┼────┼────────┼───┼────┤
│11│附表二編號11（即│竊盜罪  │刑法第320條第1項│有期徒│無      │
│  │起訴書附表編號11│        │                │刑4 月│        │
│  │）              │        │                │      │        │
├─┼────────┼────┼────────┼───┼────┤
│12│附表二編號12（即│竊盜罪  │刑法第320條第1項│有期徒│無      │
│  │起訴書附表編號12│        │                │刑4 月│        │
│  │）              │        │                │      │        │
└─┴────────┴────┴────────┴───┴────┘
附表二（犯罪事實一覽表）：
┌──┬────┬──────┬────────────┬──────┬─────┬─────┐
│    │犯罪時間│  犯罪地點  │   犯  罪  事  實       │竊得物品    │尋獲財物時│  備 註   │
│    │        │            │                        │            │間、地點  │          │
├──┼────┼──────┼────────────┼──────┼─────┼─────┤
│ 1  │97年10月│屏東縣屏東市│於前揭時間、地點，以自己│車號OXZ-863 │97年10月24│被害人領回│
│    │23日中午│中正路385 號│所有之機車鑰匙啟動機車電│號重型機車1 │日下午2 時│          │
│    │11時許  │前          │門後騎走之方式，竊取薛來│台          │10分在高雄│          │
│    │        │            │濱所有之車號OXZ-863 號重│            │市左營區文│          │
│    │        │            │型機車1 台得手。        │            │學路與華夏│          │
│    │        │            │                        │            │路口      │          │
├──┼────┼──────┼────────────┼──────┼─────┼─────┤
│ 2  │97年10月│高雄市左營區│於前揭時間、地點，以自己│車號XUN-117 │97年11月11│同上      │
│    │24日上午│文學路與華夏│所有之機車鑰匙啟動機車電│號重型機車1 │日下午3 時│          │
│    │10時24分│路路口      │門後騎走之方式，竊取郭寶│台          │40分在臺南│          │
│    │        │            │田之母親壬○○○所有之車│            │縣新市鄉中│          │
│    │        │            │號XUN-117 號重型機車1 台│            │正路143 號│          │
│    │        │            │得手。                  │            │前        │          │
├──┼────┼──────┼────────────┼──────┼─────┼─────┤
│ 3  │98年2 月│高雄市前鎮區│於前揭時間、地點，以自己│車號CXZ-813 │98年2 月7 │同上      │
│    │7 日下午│中華五路789 │所有之機車鑰匙啟動機車電│號重型機車1 │在高雄縣鳳│          │
│    │8時5分  │號          │門後騎走之方式，竊取程玉│台          │山市五甲二│          │
│    │        │            │秀所有之車號CXZ-813 號重│            │市路720 巷│          │
│    │        │            │型機車1 台得手。        │            │3 號前    │          │
├──┼────┼──────┼────────────┼──────┼─────┼─────┤
│ 4  │98年2 月│高雄市前鎮區│於前揭時間、地點，見周弘│背包1 個（內│98年3 月22│皮包2 只，│
│    │20日上午│漁港中一路  │斌駕駛ZN-4609 號自小客車│有數位相機、│日在被告位│身分證、學│
│    │8時50分 │            │停靠至路邊，且戊○○未鎖│現金17,000元│於高雄縣鳳│生證、駕照│
│    │        │            │上車門即走出車外，即趁隙│、戊○○身分│山市之住處│及信用卡共│
│    │        │            │打開戊○○之車門，偷取周│證、學生證、│內        │8張 經被害│
│    │        │            │弘斌所有之背包1個得手。 │駕照、信用卡│          │人領回    │
│    │        │            │                        │、小皮包、筆│          │          │
│    │        │            │                        │記本等物）  │          │          │
├──┼────┼──────┼────────────┼──────┼─────┼─────┤
│ 5  │98年3 月│臺南縣永康市│於前揭時間、地點，見許証│背包1 個（內│98年3 月22│背包1 個、│
│    │12日12時│中正北路347 │棋駕駛自小貨車停靠至路邊│有家樂福禮券│日在高雄縣│短皮夾1 只│
│    │40分許  │號前        │，且許証祺未鎖上車門即走│若干，短皮夾│岡山鎮岡山│、身分證、│
│    │        │            │出車外搬運貨物，即趁隙打│1只 ，身分證│北路195 號│駕照、行照│
│    │        │            │開許証祺之車門，偷取許証│、駕照、行照│旁空地內  │、信用卡、│
│    │        │            │棋所有之背包1 個得手。  │、信用卡、捐│          │捐血卡、汽│
│    │        │            │                        │血卡、汽車百│          │車百貨卡由│
│    │        │            │                        │貨卡各1 張等│          │被害人領回│
│    │        │            │                        │物品）      │          │          │
├──┼────┼──────┼────────────┼──────┼─────┼─────┤
│ 6  │98年3 月│高雄縣仁武鄉│於前揭時間、地點，以自己│車號L72-497 │98年3 月22│被害人領回│
│    │12日12時│澄觀路、仁林│所有之機車鑰匙啟動機車電│號重型機車1 │日在屏東縣│          │
│    │40分許  │路路口      │門後騎走之方式，竊取許婉│台          │屏東市自由│          │
│    │        │            │婷所有之車號L72-497 號重│            │路531 號前│          │
│    │        │            │型機車1 台得手。        │            │          │          │
├──┼────┼──────┼────────────┼──────┼─────┼─────┤
│ 7  │98年3 月│屏東縣屏東市│於前揭時間、地點，以自己│車號CP7-788 │98年3 月22│被害人領回│
│    │17日上午│自由路550 號│所有之機車鑰匙啟動機車電│號重型機車1 │日12時30分│          │
│    │11時    │前          │門後騎走之方式，竊取廖郁│台          │在高雄市三│          │
│    │        │            │慈所有之車號CP7-788 號重│            │民區哈爾濱│          │
│    │        │            │型機車1 台得手。        │            │街與錦江街│          │
│    │        │            │                        │            │口        │          │
├──┼────┼──────┼────────────┼──────┼─────┼─────┤
│ 8  │98年3 月│高雄縣岡山鎮│於前揭時間、地點，見林士│手提包1 個（│98年3 月22│身分證、駕│
│    │20日上午│嘉興路      │博駕駛自小貨車停靠至路邊│內有現金    │日下午2 時│照、第一銀│
│    │11時30分│            │，且己○○未鎖上車門即走│2,000 元，小│30分，在被│行提款卡、│
│    │        │            │出車外搬運貨物，即趁隙打│皮夾子1 只，│告位於高雄│鑰匙由被害│
│    │        │            │開己○○之車門，偷取林士│身分證、駕照│縣鳳山市之│人領回    │
│    │        │            │博所有之手提包1 個得手。│、健保卡、金│住處內    │          │
│    │        │            │                        │融卡各1 張等│          │          │
│    │        │            │                        │物品）      │          │          │
├──┼────┼──────┼────────────┼──────┼─────┼─────┤
│ 9  │98年3 月│高雄市左營區│於前揭時間、地點，見蔡中│鑰匙1 串、遙│98年3 月22│鑰匙1 串、│
│    │22日上午│軍校路與海功│元駕駛車號6098-WS 號自小│控器3個     │日12時30分│遙控器2 個│
│    │某時    │路路口      │貨車停靠至路邊，且卯○○│            │，在高雄市│由被害人領│
│    │        │            │未鎖上車門即在車外擺攤販│            │三民區哈爾│回        │
│    │        │            │賣洋蔥，即趁隙打開前揭汽│            │濱街與錦州│          │
│    │        │            │車之車門，偷取卯○○所有│            │街口      │          │
│    │        │            │之鑰匙1 串、遙控器3 個得│            │          │          │
│    │        │            │手。                    │            │          │          │
├──┼────┼──────┼────────────┼──────┼─────┼─────┤
│ 10 │98年3 月│高雄市楠梓區│於前揭時間、地點，見李姿│鑰匙1串     │98年3 月22│被害人領回│
│    │22日上午│後昌路837 巷│瑩騎乘車號H8T-300 號重機│            │日12時30分│          │
│    │某時    │57號前      │車停靠至位於高雄市楠梓區│            │，在高雄市│          │
│    │        │            │後昌路837 巷57號之「御品│            │三民區哈爾│          │
│    │        │            │茶坊」泡沫紅茶店前，且李│            │濱街與錦州│          │
│    │        │            │姿瑩未拔出鑰匙即離開該車│            │街口      │          │
│    │        │            │，即趁隙徒手偷取丁○○所│            │          │          │
│    │        │            │有之鑰匙1 串得手。      │            │          │          │
├──┼────┼──────┼────────────┼──────┼─────┼─────┤
│ 11 │98年3 月│高雄市左營區│於前揭時間、地點，見陳少│霹靂腰包1 個│98年3 月22│均由被害人│
│    │22日上午│新莊仔路與博│華駕駛自小貨車停靠至路邊│（內有短皮夾│日12時30分│領回      │
│    │某時    │愛路路口    │，且子○○未鎖上車門即走│1 只、現金  │，在高雄市│          │
│    │        │            │出車外搬運貨物，即趁隙打│1,400 元、身│三民區哈爾│          │
│    │        │            │開子○○之車門，偷取陳少│分證件、駕照│濱街與錦州│          │
│    │        │            │華所有之霹靂腰包1 個得手│、行照、筆記│街口      │          │
│    │        │            │。                      │本等物品）  │          │          │
├──┼────┼──────┼────────────┼──────┼─────┼─────┤
│ 12 │98年3 月│高雄市左營區│於前揭時間、地點，見鄭伶│LV牌手提包1 │98年3 月22│均由被害人│
│    │22日上午│華夏路469 號│雯駕駛車號P4-7896 號自小│個（內有現金│日12時30分│領回      │
│    │11時40分│前          │客車停靠至路邊，且辰○○│2500元，LV牌│，在高雄市│          │
│    │許      │            │未鎖上車門即走出車外，即│女用短皮夾1 │三民區哈爾│          │
│    │        │            │趁隙打開辰○○之車門，偷│只、COACH 牌│濱街與錦州│          │
│    │        │            │取辰○○所有之LV牌手提包│短皮夾1 只、│街口      │          │
│    │        │            │1 個得手。              │NIKON 牌數位│          │          │
│    │        │            │                        │相機1 台、汽│          │          │
│    │        │            │                        │車駕照1 張、│          │          │
│    │        │            │                        │美國運通信用│          │          │
│    │        │            │                        │卡1 張等物品│          │          │
│    │        │            │                        │）          │          │          │
└──┴────┴──────┴────────────┴──────┴─────┴─────┘
附錄本案論罪科刑所適用之法條：
中華民國刑法第320條
意圖為自己或第三人不法之所有，而竊取他人之動產者，為竊盜
罪，處5 年以下有期徒刑、拘役或5 百元以下罰金。
意圖為自己或第三人不法之利益，而竊佔他人之不動產者，依前
項之規定處斷。
前2 項之未遂犯罰之。
刑法施行法第1條之1
中華民國94年1 月7 日刑法修正施行後，刑法分則編所定罰金之
貨幣單位為新臺幣。
94年1 月7 日刑法修正時，刑法分則編未修正之條文定有罰金者
，自94年1 月7 日刑法修正施行後，就其所定數額提高為30倍。
但72年6 月26日至94年1 月7 日新增或修正之條文，就其所定數
額提高為3 倍。


司法院資訊處製作；財團法人民間司法改革基金會備份。
